【裁判字號】    90,易,103
【裁判日期】    900306
【裁判案由】    竊盜
【裁判全文】
臺灣苗栗地方法院刑事判決                            九十年度易字第一三號
    公  訴  人  台灣苗栗地方法院檢察署檢察官
    被      告  丙○○
右列被告因竊盜案件，經檢察官提起公訴（八十九年度偵字第四八三０號），本院判
決如左：
    主    文
丙○○竊盜，累犯，處有期徒刑肆月，如易科罰金，以佰元折算壹日。
    事    實
一、丙○○曾於民國八十五年六月二十七日因違反麻醉藥品管理條例案件，經臺灣新
    竹地方法院判處有期徒刑三月確定，甫於八十六年一月三日經易科罰金執行完畢
    。詎猶不知悔改，竟意圖為自己不法之所有，於八十九年十一月十七日二十時許
    ，在其任職之苗栗縣頭份鎮○○路香緣ＫＴＶ包廂內，見不詳姓名客人所有之鑰
    匙一串（四支）遺失該處，於拾得後即將之侵占入己，並隨即以該鑰匙，竊取停
    放於香緣ＫＴＶ前騎樓之車號ＩＨＷ─６５９號重型機車一輛（該車係林萬成所
    有，於八十九年十月二十日二十一時許，在新竹市北區文化中心前失竊），得手
    後供己騎用。嗣同年十一月十九日凌晨零時四十分許，丙○○騎乘上開贓車行經
    苗栗縣頭份鎮○○路與忠孝二路口時為警查獲，始查悉上情，並扣得丙○○拾得
    供其行竊用之前揭鑰匙二支。
二、案經苗栗縣警察局頭份分局報請臺灣苗栗地方法院檢察署檢察官偵查起訴。
    理    由
一、訊據被告丙○○對於右揭時地以拾得他人遺失之鑰匙騎乘上開機車之事實固坦承
    不諱，惟矢口否認有何竊盜犯行，辯稱：伊在店內拾得鑰匙後，即將鑰匙放置櫃
    檯，伊平常上班即以計程車或向綽號「阿發」之友人借用相同型式之黑色機車代
    步，為警查獲當天因未騎機車上班，且欲幫店內客人購買香菸，乃騎用右揭機車
    一次，伊無竊盜故意云云。然查，車號ＩＨＷ─６５９號重型機車係被害人林萬
    成失竊之贓車，業經證人即林萬成之弟乙○○於警訊中證述明確，並有車輛竊盜
    、車牌失竊資料個別查詢報表、贓物認領保管單各一紙在卷可稽及鑰匙兩支扣案
    可資佐證。且被告曾多次騎用右揭機車等情，亦據證人即被告之同事甲○○於偵
    查中及本院審理中證述屬實（參見臺灣苗栗地方法院檢察署八十九年度偵字第四
    八三０號偵查卷宗第十七頁反面及本院九十年二月二十日審判筆錄），又被告既
    辯稱伊平日上班常向綽號「阿發」之友人借用與右揭機車型式相同之機車騎乘等
    情，則被告對綽號「阿發」之真實姓名及年籍應知之甚詳，惟被告對此竟無法說
    明，是被告辯稱其平日所騎用之機車與右揭機車型式相同乙節，顯係卸責之詞，
    所辯自不足採信。從而，本件事證明確，被告右揭犯行均堪認定，應予依法論科
    。
二、核被告丙○○所為，係犯刑法第三百三十七條之侵占遺失物罪及同法第三百二十
    條第一項之竊盜罪。被告所犯二罪間，有方法結果之牽連關係，為牽連犯，依刑
    法第五十五條之規定，應從較重之同法第三百二十條第一項竊盜罪處斷。又被告
    曾於八十五年六月二十七日因違反麻醉藥品管裡條例案件，經臺灣新竹地方法院
    判處有期徒刑三月確定，甫於民國八十六年一月三日經易科罰金執行完畢，有台
    灣高等法院檢察署刑案紀錄簡覆表一紙在卷可稽，其於有期徒刑執行完畢，五年
    內再犯有期徒刑以上之本罪，為累犯，應依刑法第四十七條加重其刑。爰審酌被
    告犯罪之動機、目的、手段、所生之危害及犯罪後否認犯行態度不佳等一切情狀
    ，量處如主文所示之刑，以示懲儆。按被告犯罪後，刑法第四十一條業已於九十
    年一月四日修正，並於同年一月十日經總統公布，於同年一月十二日生效，修正
    前刑法第四十一條規定：「犯最重本刑為三年以下有期徒刑以下刑之罪，而受六
    月以下有期徒刑或拘役之宣告，因身體、教育、職業或家庭之關係，執行顯有困
    難，得以一元以上三元以下折算一日，易科罰金」，修正後則規定：「犯最重本
    刑為五年以下有期徒刑以下之刑之罪，而受六個月以下有期徒刑或拘役之宣告，
    因身體、教育、職業、家庭之關係或其他正當事由，執行顯有困難者，得以一元
    以上三元以下折算一日，易科罰金。但確因不執行所宣告之刑，難收矯正之效，
    或難以維持法秩序者，不在此限。」，是修正後之刑法第四十一條第一項前段業
    已擴大得易科罰金之範圍，比較新舊法之結果，以新法有利於被告，依刑法第二
    條第一項前段之規定，本件自應適用修正後之規定，爰併予諭知易科罰金之折算
    標準。至扣案之鑰匙二支雖係被告供犯罪所用之物，但屬被害人所有，業據被告
    於審判中供明在卷，爰不予宣告沒收，附此敘明。
據上論斷，應依刑事訴訟法第二百九十九條第一項前段，刑法第二條第一項前段、第
三百二十條第一項、第三百三十七條、第五十五條、第四十七條、第四十一條，罰金
罰鍰提高標準條例第一條前段、第二條，判決如主文。
中    華    民    國      九十    年        三      月        六        日
                                      臺灣苗栗地方法院刑事庭
                                          法  官  吳  炳  桂
右正本證明與原本無異。
如不服本判決，應於送達後十日內向本院提出上訴狀（須附繕本），上訴於台灣高等
法院台中分院。                            書記官  楊  慧  萍
中    華    民    國      九十    年        三      月        六        日
附錄本判決論罪科刑法條全文：
刑法第三百二十條第一項：
意圖為自己或第三人不法之所有，而竊取他人之動產者，為竊盜罪，處五年以下有期
徒刑、拘役或五百元以下罰金。


司法院資訊處製作；財團法人民間司法改革基金會備份。
